【裁判字號】    96,易,1237
【裁判日期】    970813
【裁判案由】    重利
【裁判全文】
臺灣彰化地方法院刑事判決              96年度易字第1237號
公  訴  人  臺灣彰化地方法院檢察署檢察官
被      告  丙○○
            己○○
選任辯護人  吳皓偉律師
上列被告等因重利案件，經檢察官提起公訴（九十六年度偵字第
一七二四、六一二九號），暨移請併案審理（九十七年度偵字第
二五九、一二０八號），本院判決如下：
    主    文
丙○○犯如附表一所示之罪，各處如附表一所示之刑（含宣告刑
、減得之刑），應執行有期徒刑伍月，如易科罰金，以新臺幣壹
仟元折算壹日，拘役壹佰拾伍日，如易科罰金，以新臺幣壹仟元
折算壹日。扣案如附表二所示之物，均沒收。
己○○無罪。
    犯罪事實
一、丙○○因知悉可藉民間放款獲取重利，竟基於牟取不法重利
    之各別犯意，自九十五年十月底某日起，在報紙刊登內容為
    「身分證借款、息低、保密、鉅鑫理財管理顧問公司，聯絡
    電話00－0000000、0000000000號」之
    小啟廣告，招徠需款孔急之不特定人來電洽詢貸款事宜，乘
    人急迫而貸予現金，收取與原本顯不相當之重利，並於借款
    時先預扣一期利息，同時要求借款人簽發本票、交付證件作
    為質押擔保，以利將來催討債務。適有如附表一編號一至十
    四所示之甲○○等借貸人亟需現金周轉，乃撥打上開電話聯
    絡借款事宜，丙○○即於如附表一編號一至十四所示之時間
    、地點，趁該等借貸人陷於急迫之際，約定如附表一編號一
    至十四所示之計息方式收取本息，且於放款同時先預扣如附
    表一編號一至十四所示之利息，並收取本票、證件後，分別
    貸予如附表一編號一至十四所示之款項，嗣向如附表一編號
    一至十四所示之甲○○等借貸人收取高額利息，藉此取得與
    原本顯不相當之重利。俟於九十六年二月十日二十一時五十
    分許，丙○○駕駛三六七六－ＳＫ自小客車搭載不知情之友
    人己○○、王俊傑（另為不起訴處分），前往癸○○位於彰
    化縣秀水鄉埔崙村蘇周巷一五一號住處，向癸○○收取利息
    之際，為警當場查獲，並扣得如附表二所示屬丙○○所有、
    供借貸金錢收取重利使用之借據十三份、基本資料表十四份
    、電話號碼0000000000號之華碩牌Ｚ八０一行動
    電話一支、空白本票二本、借款人電話聯絡簿一本、借款用
    名片三盒、現金收支紀錄單五紙、現金一萬四千一百元、本
    票二十三張、身分證十二張。
二、案經彰化縣警察局鹿港分局報告臺灣彰化地方法院檢察署檢
    察官偵查起訴。
    理    由
壹、有罪部分：（被告丙○○部分）
一、證據能力部分：
    本案下列引用之供述及非供述證據，經本院依法踐行調查證
    據程序，公訴人及被告丙○○均不爭執各該證據之證據能力
    ，且亦查無依法應排除其證據能力之情形，是後述所引用證
    據之證據能力皆無疑義，合先敘明。
二、認定犯罪事實所憑之證據及理由：
    訊據被告丙○○對於確有乘如附表一所示借款人臨時急需現
    金之際，以如附表一所示之計息方式貸款予他人，並預扣一
    期利息，以獲取重利之事實，迭於警詢、偵查、本院準備程
    序及審理時，均坦承不諱，核與證人即借款人丁○○、辰○○、丑○○、余琇琛於警詢，證人辛○○於偵訊，證人巳○○、癸○○、寅○○於警詢、本院，證人卯○○於偵訊、本
    院之證述大致相符，是被告丙○○利用他人急迫而貸以款項
    ，以取得與原本顯不相當之重利，至為明顯。此外，復有照
    片四幀及扣案如附表二所示供本案收取重利使用之借據十三
    份、基本資料表十四份、電話號碼0000000000號
    之華碩牌Ｚ八０一行動電話一支、空白本票二本、借款人電
    話聯絡簿一本、借款用名片三盒、現金收支紀錄單五紙、現
    金一萬四千一百元、本票二十三張、身分證十二張得佐，益
    徵被告之自白與事實相符，足可採信。本案被告丙○○之重
    利犯行，事證明確，堪以認定，應依法論科。
三、論罪科刑部分：
    核被告丙○○乘如附表一所示之借款人亟需現金而陷於急迫
    之際，分別貸與如附表一所示之金錢，取得與原本顯不相當
    之重利，所為均係犯刑法第三百四十四條之重利罪。被告丙○○所犯附表一之十四次重利罪間，皆犯意個別，行為互異
    ，俱應分論併罰。爰審酌被告丙○○犯罪之動機、目的係為
    圖一己之厚利，利用他人需款孔急而收取高額利息，且迄今
    均未與被害人和解，惟兼衡被告丙○○坦承犯行，態度尚可
    ，暨其犯罪手段、智識程度、未訴諸暴力討債等一切情狀，
    分別量處如附表一所示之刑，並均諭知易科罰金之折算標準
    。又被告丙○○本案犯罪時間均在九十六年四月二十四日以
    前，合於中華民國九十六年罪犯減刑條例第二條第一項第三
    款之減刑條件，皆應予減其宣告刑二分之一，並依同條例第
    九條之規定，諭知易科罰金之折算標準，併就附表一編號一
    至八、十之(甲)、十一至十三部分，依刑法第五十一條第六款
    之規定，就附表一編號九、十之(乙)、十四部分按刑法第五十
    一條第五款規定，分別定其應執行刑，暨皆諭知易科罰金之
    折算標準，以示懲儆。扣案如附表二所示之借據十三份、基
    本資料表十四份、電話號碼0000000000號之華碩
    牌Ｚ八０一行動電話一支、空白本票二本、借款人電話聯絡
    簿一本、借款用名片三盒、現金收支紀錄單五紙，均係被告
    丙○○所有，且供被告丙○○犯本案重利罪所用之物，業據
    被告丙○○供承在卷，又扣案現金一萬四千一百元係被告丙○○所收取之重利，為其犯重利罪所得之物，為被告丙○○
    所有，爰就借據十三份、基本資料表十四份、電話號碼00
    00000000號之華碩牌Ｚ八０一行動電話一支、空白
    本票二本、借款人電話聯絡簿一本、借款用名片三盒、現金
    收支紀錄單五紙，依刑法第三十八條第一項第二款規定，就
    現金一萬四千一百元，按刑法第三十八條第一項第三款規定
    ，予以宣告沒收。至沒收不在減刑範圍以內，司法院院字第
    二七八七號(五)解釋可資參照，故無中華民國九十六年罪犯減
    刑條例之適用。另查獲之本票二十三張，乃借款之憑據及擔
    保，除超過法定利息部分無請求權外，其餘之合法權利尚非
    不得憑該等本票行使之，如被害人嗣後清償借款本息，被告
    丙○○仍須將該等本票返還，自難認係被告丙○○所有且因
    本件犯罪所得之物（最高法院九十二年度臺上字第二九二三
    號判決參照），再身分證十二張，係供作質押之用，亦非違
    禁物，自均不予宣告沒收；又查扣之臺灣企銀存簿一本、郵
    局存簿一本、丙○○印章三個、0000000000號摩
    托羅拉牌行動電話一支、0000000000號大同牌行
    動電話一支、車款六萬元現金，皆與本案無關，已據被告丙○○陳明，又非違禁物，故亦不予沒收，併此說明。
貳、無罪部分（被告己○○部分）：
一、公訴意旨另認被告己○○與被告丙○○共同基於重利之犯意
    聯絡，自九十五年十月底某日起，由被告丙○○在報紙夾報
    刊登貸款廣告，並於附表一編號二、四、五、六、七、十四
    所示時、地，乘他人急迫，貸以丁○○、辰○○、巳○○、
    寅○○、卯○○、癸○○等人如附表一編號二、四、五、六
    、七、十四所示之借款，再由被告丙○○、己○○共同前往
    向如附表一編號二、四、五、六、七、十四所示之借款人收
    取高額利息，以此取得與原本顯不相當之重利。嗣於九十六
    年二月十日二十一時五十分許，被告丙○○、己○○共同前
    往彰化縣秀水鄉埔崙村蘇周巷一五一號，向借款人癸○○收
    取利息之際，為警當場查獲。因認被告己○○亦涉有刑法第
    三百四十四條重利罪嫌。
二、按犯罪事實應依證據認定之，無證據不得認定犯罪事實。又
    不能證明被告犯罪者，應諭知無罪之判決，刑事訴訟法第一
    百五十四條第二項、第三百零一條第一項前段分別定有明文
    。次按所謂認定犯罪事實之證據，係指足以認定被告確有犯
    罪行為之積極證據而言，該項證據自須適合於被告犯罪事實
    之認定，始得採為斷罪之資料；又事實之認定，應憑證據，
    如未能發現相當證據，或證據不足以證明，自不能以推測或
    擬制之方法，為裁判基礎（最高法院二十九年上字第三一○
    五號、四十年臺上字第八六號判例參照）。且認定犯罪事實
    所憑之證據，雖不以直接證據為限，間接證據亦包括在內，
    然而無論直接證據或間接證據，其為訴訟上之證明，須於通
    常一般之人均不致有所懷疑，而得確信其為真實之程度者，
    始得據為有罪之認定，倘其證明尚未達到此一程度，而有合
    理之懷疑存在而無從使事實審法院得有罪之確信時，即應由
    法院為諭知被告無罪之判決（最高法院七十六年臺上字第四
    九八六號判例足參）。
三、本件公訴人認被告己○○亦涉有上揭重利罪嫌，無非係以被
    告己○○與被告丙○○於九十六年二月十日二十一時五十分
    許當場為警共同查獲，暨證人丁○○、辰○○、巳○○、癸○○、寅○○之警詢筆錄及證人卯○○之偵訊筆錄為其主要
    論據。
四、證據能力部分：
(一)證人丁○○、巳○○、辰○○、寅○○、癸○○之警詢筆錄
    ：按被告以外之人於審判外之言詞或書面陳述，除法律有規
    定者外，不得作為證據，刑事訴訟法第一百五十九條第一項
    定有明文。證人丁○○、巳○○、辰○○、寅○○、癸○○
    於警詢時之證述，係被告以外之人於審判外之言詞陳述，均
    經辯護人主張不得作為證據，且核無得例外有證據能力之情
    形，依刑事訴訟法第一百五十九條第一項規定，上開證人於
    警詢時之證述對被告己○○而言，並無證據能力。
(二)證人卯○○之偵訊筆錄：
    按被告以外之人於偵查中向檢察官所為陳述，除顯有不可信
    之情況者外，得為證據，刑事訴訟法第一百五十九條之一第
    二項定有明文。偵查中對被告以外之人（包括證人、鑑定人
    、告訴人、被害人及共同被告等）所為之偵查筆錄，或被告
    以外之人向檢察官所提之書面陳述，性質上均屬傳聞證據。
    惟現階段刑事訴訟法規定檢察官代表國家偵查犯罪、實施公
    訴，依法其有訊問被告、證人及鑑定人之權，證人、鑑定人
    且須具結，而實務運作時，檢察官偵查中向被告以外之人所
    取得之陳述，原則上均能遵守法律規定，不致違法取供，其
    可信度極高，職是，被告以外之人前於偵查中已具結而為證
    述，除反對該項供述得具有證據能力之一方，已釋明「顯有
    不可信之情況」之理由外，不宜以該證人未能於審判中接受
    他造之反對詰問為由，即遽指該證人於偵查中之陳述不具證
    據能力。查本案證人卯○○於檢察官偵查中所為之陳述，業
    經具結，有該結文附卷可稽，且本院審酌該言詞陳述係由證
    人卯○○出於自由意識而陳述，又無其他證據足認該證述有
    何顯不可信之情事，是上揭證人於偵查中之證言自具有證據
    能力。
(三)另本案其他卷證所涵括之供述證據及非供述證據，經本院依
    法踐行調查證據程序，公訴人、被告己○○及辯護人，均不
    爭執各該證據之證據能力，且亦查無依法應排除其證據能力
    之情形，是後述所引用證據之證據能力皆無疑義，合先敘明
    。
五、訊之被告己○○堅決否認有何公訴人所指之犯行，辯稱：伊
    沒有經營地下錢莊，也未與丙○○共同放款、收息，為警查
    獲當日，伊與王俊傑剛好一起坐丙○○的車要去吃東西，之
    後就被埋伏警員抓了，伊都不知情等語。經查：被告丙○○
    於偵查時，以證人身分具結證稱：己○○並未與其共同經營
    地下錢莊，是其邀己○○一起去吃飯，途中經過癸○○家，
    己○○事前不知道其要去向癸○○索取利息，其是獨資經營
    錢莊等語（見臺灣彰化地方法院檢察署九十六年度偵字第一
    七二四號卷第十三頁），核與被告丙○○於警詢及偵審中一
    再供稱：己○○並不知情，亦無參與等詞相符，有各該筆錄
    在卷可證；另證人巳○○、癸○○、寅○○、卯○○於本院
    審理時，亦均到庭結證稱：借錢、還利息時，都沒有看過在
    庭被告己○○等詞，雖證人卯○○曾於偵訊中指認被告己○○，惟渠復於本院審理時證陳：收息當時渠有看過一個胖子
    ，印象中那個人比較高，但在庭的被告比較矮，不像；檢察
    官提供照片給渠看時，渠有說中間那個比較不像，渠無法確
    定等語。基此，既無積極證據證明被告己○○有何與被告丙○○共為本案重利借貸、取息之相關作為，則被告己○○對
    於被告丙○○前揭重利犯行是否有所認識，主觀上有無犯意
    聯絡，容非無疑，尚難逕以被告己○○同在場為警查獲，即
    推認被告己○○必有犯意聯絡及行為分擔，而遽以該罪相繩
    。
六、綜上，公訴人所舉證據尚不足以證明被告己○○有何重利犯
    行，仍有合理懷疑之存在，無從說服本院形成被告己○○有
    罪之心證；此外，復查無其他積極證據足資認定被告己○○
    有公訴人所指之不法犯行，揆諸首揭法律及判例意旨，應認
    不能證明被告己○○犯罪，自應諭知被告己○○無罪之判決
    。
據上論斷，應依刑事訴訟法第二百九十九條第一項前段、第三百
零一條第一項，刑法第三百四十四條、第四十一條第一項前段、
第五十一條第五款、第六款、第三十八條第一項第二款、第三款
，刑法施行法第一條之一第一項、第二項前段，中華民國九十六
年罪犯減刑條例第二條第一項第三款、第七條、第九條，判決如
主文。
本案經檢察官郭玄義到庭執行職務。
中    華    民    國    97    年    8     月    13    日
                  刑事第四庭  法  官  周  莉  菁
以上正本證明與原本無異。
如不服本判決，應於判決送達後十日內向本院提出上訴狀（須附
繕本），上訴於臺灣高等法院臺中分院。
告訴人或被害人對於判決如有不服具備理由請求檢察官上訴者，
其上訴期間之計算係以檢察官收受判決正本之日期為準。
中    華    民    國    97    年    8     月    15    日
                              書記官  卓  俊  杰
【附表一】：時間（民國）；金額（新臺幣）：下同
 ┌──┬───┬──────┬────┬───┬────────┬────┬──────────┐
 │編號│被害人│  借貸時地  │借貸金額│ 利息 │   計息方式     │質押物品│    宣告刑及減刑    │
 ├──┼───┼──────┼────┼───┼────────┼────┼──────────┤
 │１  │甲○○│95年11月1日 │2萬元   │10天1 │年息360%。預收利│身分證、│丙○○乘他人急迫貸以│
 │    │      │，在甲○○住│        │期，每│息2千元，實拿1萬│借據各1 │金錢，而取得與原本顯│
 │    │      │所附近小廟  │        │借1萬 │8千元           │張及面額│不相當之重利，處拘役│
 │    │      │            │        │元每期│                │3萬元本 │伍拾日，如易科罰金，│
 │    │      │            │        │利息1 │                │票2張   │以新臺幣壹仟元折算壹│
 │    │      │            │        │千元  │                │        │日，減為拘役貳拾伍日│
 │    │      │            │        │      │                │        │，如易科罰金，以新臺│
 │    │      │            │        │      │                │        │幣壹仟元折算壹日。  │
 ├──┼───┼──────┼────┼───┼────────┼────┼──────────┤
 │２  │丁○○│(1)95年11月29│(1)1萬元 │10天1 │年息540%。各預收│借據1張 │丙○○乘他人急迫貸以│
 │    │      │  日，在不詳│(2)2萬元 │期，每│利息1千5百元、3 │及面額3 │金錢，而取得與原本顯│
 │    │      │  地點      │        │借1萬 │千元，分別實拿8 │萬元本票│不相當之重利，處拘役│
 │    │      │(2)95年12月27│        │元每期│千5百元、1萬7千 │2張     │拾日，如易科罰金，│
 │    │      │  日，在不詳│        │利息1 │元              │        │以新臺幣壹仟元折算壹│
 │    │      │  地點      │        │千5百 │                │        │日，減為拘役拾伍日，│
 │    │      │            │        │元    │                │        │如易科罰金，以新臺幣│
 │    │      │            │        │      │                │        │壹仟元折算壹日；又乘│
 │    │      │            │        │      │                │        │他人急迫貸以金錢，而│
 │    │      │            │        │      │                │        │取得與原本顯不相當之│
 │    │      │            │        │      │                │        │重利，處拘役伍拾日，│
 │    │      │            │        │      │                │        │如易科罰金，以新臺幣│
 │    │      │            │        │      │                │        │壹仟元折算壹日，減為│
 │    │      │            │        │      │                │        │拘役貳拾伍日，如易科│
 │    │      │            │        │      │                │        │罰金，以新臺幣壹仟元│
 │    │      │            │        │      │                │        │折算壹日。          │
 ├──┼───┼──────┼────┼───┼────────┼────┼──────────┤
 │３  │庚○○│96年1月12日 │1萬元   │10天1 │年息576%。預收利│身分證、│丙○○乘他人急迫貸以│
 │    │      │，在不詳地點│        │期，每│息1千6百元，實拿│借據及面│金錢，而取得與原本顯│
 │    │      │            │        │借1萬 │8千4百元        │額3萬元 │不相當之重利，處拘役│
 │    │      │            │        │元每期│                │本票各1 │拾日，如易科罰金，│
 │    │      │            │        │利息1 │                │張      │以新臺幣壹仟元折算壹│
 │    │      │            │        │千6百 │                │        │日，減為拘役拾伍日，│
 │    │      │            │        │元    │                │        │如易科罰金，以新臺幣│
 │    │      │            │        │      │                │        │壹仟元折算壹日。    │
 ├──┼───┼──────┼────┼───┼────────┼────┼──────────┤
 │４  │辰○○│96年1月5日，│2萬元   │10天1 │年息540%。預收利│身分證、│丙○○乘他人急迫貸以│
 │    │      │在不詳地點  │        │期，每│息3千元，實拿1萬│借據及面│金錢，而取得與原本顯│
 │    │      │            │        │借1萬 │7千元           │額6萬元 │不相當之重利，處拘役│
 │    │      │            │        │元每期│                │本票各1 │伍拾日，如易科罰金，│
 │    │      │            │        │利息1 │                │張      │以新臺幣壹仟元折算壹│
 │    │      │            │        │千5百 │                │        │日，減為拘役貳拾伍日│
 │    │      │            │        │元    │                │        │，如易科罰金，以新臺│
 │    │      │            │        │      │                │        │幣壹仟元折算壹日。  │
 ├──┼───┼──────┼────┼───┼────────┼────┼──────────┤
 │５  │巳○○│96年1月1日，│2萬元   │10天1 │年息540%。預收利│身分證、│丙○○乘他人急迫貸以│
 │    │      │在彰化縣彰化│        │期，每│息3千元，實拿1萬│借據及面│金錢，而取得與原本顯│
 │    │      │市中央陸橋下│        │借1萬 │7千元           │額6萬元 │不相當之重利，處拘役│
 │    │      │            │        │元每期│                │本票各1 │伍拾日，如易科罰金，│
 │    │      │            │        │利息1 │                │張      │以新臺幣壹仟元折算壹│
 │    │      │            │        │千5百 │                │        │日，減為拘役貳拾伍日│
 │    │      │            │        │元    │                │        │，如易科罰金，以新臺│
 │    │      │            │        │      │                │        │幣壹仟元折算壹日。  │
 ├──┼───┼──────┼────┼───┼────────┼────┼──────────┤
 │６  │寅○○│(1)95年12月28│(1)1萬元 │10天1 │年息504%或576%。│身分證、│丙○○乘他人急迫貸以│
 │    │      │  日，在彰化│(2)1萬元 │期，每│各預收利息1千4百│借據各1 │金錢，而取得與原本顯│
 │    │      │  女中      │(3)1萬元 │借1萬 │元、1千4百元、1 │張及面額│不相當之重利，處拘役│
 │    │      │(2)96年1月12 │        │元每期│千6百元，分別實 │3萬元本 │拾日，如易科罰金，│
 │    │      │  日，在彰化│        │利息1 │拿8千6百元、8千6│票3張   │以新臺幣壹仟元折算壹│
 │    │      │  女中      │        │千4百 │百元、8千4百元  │        │日，減為拘役拾伍日，│
 │    │      │(3)96年1月14 │        │元或1 │                │        │如易科罰金，以新臺幣│
 │    │      │  日，在彰化│        │千6百 │                │        │壹仟元折算壹日；又乘│
 │    │      │  女中      │        │元    │                │        │他人急迫貸以金錢，而│
 │    │      │            │        │      │                │        │取得與原本顯不相當之│
 │    │      │            │        │      │                │        │重利，處拘役拾日，│
 │    │      │            │        │      │                │        │如易科罰金，以新臺幣│
 │    │      │            │        │      │                │        │壹仟元折算壹日，減為│
 │    │      │            │        │      │                │        │拘役拾伍日，如易科罰│
 │    │      │            │        │      │                │        │金，以新臺幣壹仟元折│
 │    │      │            │        │      │                │        │算壹日；又乘他人急迫│
 │    │      │            │        │      │                │        │貸以金錢，而取得與原│
 │    │      │            │        │      │                │        │本顯不相當之重利，處│
 │    │      │            │        │      │                │        │拘役拾日，如易科罰│
 │    │      │            │        │      │                │        │金，以新臺幣壹仟元折│
 │    │      │            │        │      │                │        │算壹日，減為拘役拾伍│
 │    │      │            │        │      │                │        │日，如易科罰金，以新│
 │    │      │            │        │      │                │        │臺幣壹仟元折算壹日。│
 ├──┼───┼──────┼────┼───┼────────┼────┼──────────┤
 │７  │卯○○│(1)95年12月15│(1)1萬元 │10天1 │年息576%。各預收│身分證、│丙○○乘他人急迫貸以│
 │    │      │  日，在不詳│(2)1萬元 │期，每│利息1千6百元，分│借據各1 │金錢，而取得與原本顯│
 │    │      │  地點      │(3)1萬元 │借1萬 │別實拿8千4百元  │張及面額│不相當之重利，處拘役│
 │    │      │(2)96年1月4日│        │元每期│                │3萬元本 │拾日，如易科罰金，│
 │    │      │  ，在不詳地│        │利息1 │                │票3張   │以新臺幣壹仟元折算壹│
 │    │      │  點        │        │千6百 │                │        │日，減為拘役拾伍日，│
 │    │      │(3)96年1月16 │        │元    │                │        │如易科罰金，以新臺幣│
 │    │      │  日，在不詳│        │      │                │        │壹仟元折算壹日；又乘│
 │    │      │  地點      │        │      │                │        │他人急迫貸以金錢，而│
 │    │      │            │        │      │                │        │取得與原本顯不相當之│
 │    │      │            │        │      │                │        │重利，處拘役拾日，│
 │    │      │            │        │      │                │        │如易科罰金，以新臺幣│
 │    │      │            │        │      │                │        │壹仟元折算壹日，減為│
 │    │      │            │        │      │                │        │拘役拾伍日，如易科罰│
 │    │      │            │        │      │                │        │金，以新臺幣壹仟元折│
 │    │      │            │        │      │                │        │算壹日；又乘他人急迫│
 │    │      │            │        │      │                │        │貸以金錢，而取得與原│
 │    │      │            │        │      │                │        │本顯不相當之重利，處│
 │    │      │            │        │      │                │        │拘役拾日，如易科罰│
 │    │      │            │        │      │                │        │金，以新臺幣壹仟元折│
 │    │      │            │        │      │                │        │算壹日，減為拘役拾伍│
 │    │      │            │        │      │                │        │日，如易科罰金，以新│
 │    │      │            │        │      │                │        │臺幣壹仟元折算壹日。│
 ├──┼───┼──────┼────┼───┼────────┼────┼──────────┤
 │８  │子○○│(1)95年12月22│(1)1萬元 │10天1 │年息576%。各預收│身分證、│丙○○乘他人急迫貸以│
 │    │      │  日，在不詳│(2)1萬元 │期，每│利息1千6百元，分│借據各1 │金錢，而取得與原本顯│
 │    │      │  地點      │        │借1萬 │別實拿8千4百元  │張及面額│不相當之重利，處拘役│
 │    │      │(2)96年1月26 │        │元每期│                │3萬元本 │拾日，如易科罰金，│
 │    │      │  日，在不詳│        │利息1 │                │票2張   │以新臺幣壹仟元折算壹│
 │    │      │  地點      │        │千6百 │                │        │日，減為拘役拾伍日，│
 │    │      │            │        │元    │                │        │如易科罰金，以新臺幣│
 │    │      │            │        │      │                │        │壹仟元折算壹日；又乘│
 │    │      │            │        │      │                │        │他人急迫貸以金錢，而│
 │    │      │            │        │      │                │        │取得與原本顯不相當之│
 │    │      │            │        │      │                │        │重利，處拘役拾日，│
 │    │      │            │        │      │                │        │如易科罰金，以新臺幣│
 │    │      │            │        │      │                │        │壹仟元折算壹日，減為│
 │    │      │            │        │      │                │        │拘役拾伍日，如易科罰│
 │    │      │            │        │      │                │        │金，以新臺幣壹仟元折│
 │    │      │            │        │      │                │        │算壹日。            │
 ├──┼───┼──────┼────┼───┼────────┼────┼──────────┤
 │９  │丑○○│95年11月28日│5萬元   │10天1 │年息540%。預收利│丑○○身│丙○○乘他人急迫貸以│
 │    │乙○○│，在不詳地點│        │期，每│息7千5百元，實拿│分證1張 │金錢，而取得與原本顯│
 │    │      │            │        │借1萬 │4萬2千5百元     │、借據1 │不相當之重利，處有期│
 │    │      │            │        │元每期│                │張及林麗│徒刑肆月，如易科罰金│
 │    │      │            │        │利息1 │                │卿所簽發│，以新臺幣壹仟元折算│
 │    │      │            │        │千5百 │                │面額15萬│壹日，減為有期徒刑貳│
 │    │      │            │        │元    │                │元本票1 │月，如易科罰金，以新│
 │    │      │            │        │      │                │張      │臺幣壹仟元折算壹日。│
 ├──┼───┼──────┼────┼───┼────────┼────┼──────────┤
 │１０  │壬○○│(1)95年12月15│(1)2萬元 │10天1 │年息468%。各預收│身分證、│丙○○乘他人急迫貸以│
 │    │      │  日，在不詳│(2)3萬元 │期，每│利息2千6百元、3 │借據各1 │金錢，而取得與原本顯│
 │    │      │  地點      │        │借1萬 │千9百元，分別實 │張及面額│不相當之重利，處拘役│
 │    │      │(2)96年2月6日│        │元每期│拿1萬7千4百元、 │3萬元本 │伍拾日，如易科罰金，│
 │    │      │  ，在不詳地│        │利息1 │2萬6千1百元     │票3張   │以新臺幣壹仟元折算壹│
 │    │      │  點        │        │千3百 │                │        │日，減為拘役貳拾伍日│
 │    │      │            │        │元    │                │        │，如易科罰金，以新臺│
 │    │      │            │        │      │                │        │幣壹仟元折算壹日；又│
 │    │      │            │        │      │                │        │乘他人急迫貸以金錢，│
 │    │      │            │        │      │                │        │而取得與原本顯不相當│
 │    │      │            │        │      │                │        │之重利，處有期徒刑肆│
 │    │      │            │        │      │                │        │月，如易科罰金，以新│
 │    │      │            │        │      │                │        │臺幣壹仟元折算壹日，│
 │    │      │            │        │      │                │        │減為有期徒刑貳月，如│
 │    │      │            │        │      │                │        │易科罰金，以新臺幣壹│
 │    │      │            │        │      │                │        │仟元折算壹日。      │
 ├──┼───┼──────┼────┼───┼────────┼────┼──────────┤
 │  │辛○○│96年1月14日 │1萬元   │10天1 │年息576%。預收利│身分證及│丙○○乘他人急迫貸以│
 │    │      │，在彰化女中│        │期，每│息1千6百元，實拿│面額3萬 │金錢，而取得與原本顯│
 │    │      │            │        │借1萬 │8千4百元        │元本票各│不相當之重利，處拘役│
 │    │      │            │        │元每期│                │1張     │拾日，如易科罰金，│
 │    │      │            │        │利息1 │                │        │以新臺幣壹仟元折算壹│
 │    │      │            │        │千6百 │                │        │日，減為拘役拾伍日，│
 │    │      │            │        │元    │                │        │如易科罰金，以新臺幣│
 │    │      │            │        │      │                │        │壹仟元折算壹日。    │
 ├──┼───┼──────┼────┼───┼────────┼────┼──────────┤
 │  │余琇琛│95年1月19日 │2萬元   │10天1 │年息576%。預收利│身分證、│丙○○乘他人急迫貸以│
 │    │      │，在不詳地點│        │期，每│息3千2百元，實拿│借據及面│金錢，而取得與原本顯│
 │    │      │            │        │借1萬 │1萬6千8百元     │額6萬元 │不相當之重利，處拘役│
 │    │      │            │        │元每期│                │本票各1 │伍拾日，如易科罰金，│
 │    │      │            │        │利息1 │                │張      │以新臺幣壹仟元折算壹│
 │    │      │            │        │千6百 │                │        │日，減為拘役貳拾伍日│
 │    │      │            │        │元    │                │        │，如易科罰金，以新臺│
 │    │      │            │        │      │                │        │幣壹仟元折算壹日。  │
 ├──┼───┼──────┼────┼───┼────────┼────┼──────────┤
 │  │戊○○│(1)95年11月30│(1)2萬元 │10天1 │年息576%。各預收│借據1張 │丙○○乘他人急迫貸以│
 │    │      │  日，在不詳│(2)1萬元 │期，每│利息3千2百元、1 │及面額分│金錢，而取得與原本顯│
 │    │      │  地點      │        │借1萬 │千6百元，分別實 │別為3萬 │不相當之重利，處拘役│
 │    │      │(2)96年1月23 │        │元每期│拿1萬6千8百元、8│、6萬元 │伍拾日，如易科罰金，│
 │    │      │  日，在不詳│        │利息1 │千4百元         │本票各1 │以新臺幣壹仟元折算壹│
 │    │      │  地點      │        │千6百 │                │張      │日，減為拘役貳拾伍日│
 │    │      │            │        │元    │                │        │，如易科罰金，以新臺│
 │    │      │            │        │      │                │        │幣壹仟元折算壹日；又│
 │    │      │            │        │      │                │        │乘他人急迫貸以金錢，│
 │    │      │            │        │      │                │        │而取得與原本顯不相當│
 │    │      │            │        │      │                │        │之重利，處拘役拾日│
 │    │      │            │        │      │                │        │，如易科罰金，以新臺│
 │    │      │            │        │      │                │        │幣壹仟元折算壹日，減│
 │    │      │            │        │      │                │        │為拘役拾伍日，如易科│
 │    │      │            │        │      │                │        │罰金，以新臺幣壹仟元│
 │    │      │            │        │      │                │        │折算壹日。          │
 ├──┼───┼──────┼────┼───┼────────┼────┼──────────┤
 │  │癸○○│95年10月31日│3萬元   │10天1 │年息432%。預收利│身分證、│丙○○乘他人急迫貸以│
 │    │      │，在秀水高工│        │期，每│息3千6百元，實拿│借據各1 │金錢，而取得與原本顯│
 │    │      │旁          │        │借1萬 │2萬6千4百元     │張及面額│不相當之重利，處有期│
 │    │      │            │        │元每期│                │9萬元本 │徒刑肆月，如易科罰金│
 │    │      │            │        │利息1 │                │票1張   │，以新臺幣壹仟元折算│
 │    │      │            │        │千2百 │                │        │壹日，減為有期徒刑貳│
 │    │      │            │        │元    │                │        │月，如易科罰金，以新│
 │    │      │            │        │      │                │        │臺幣壹仟元折算壹日。│
 └──┴───┴──────┴────┴───┴────────┴────┴──────────┘
【附表二】：扣案應沒收物品
  ┌──┬─────────────────┐
  │編號│ 扣押物品名稱及數量               │
  ├──┼─────────────────┤
  │１  │1萬4千1百元                       │
  ├──┼─────────────────┤
  │２  │借款人甲○○借據及基本資料表各1份 │
  ├──┼─────────────────┤
  │３  │借款人丁○○借據及基本資料表各1份 │
  ├──┼─────────────────┤
  │４  │借款人庚○○借據及基本資料表各1份 │
  ├──┼─────────────────┤
  │５  │借款人辰○○借據及基本資料表各1份 │
  ├──┼─────────────────┤
  │６  │借款人巳○○借據及基本資料表各1份 │
  ├──┼─────────────────┤
  │７  │借款人寅○○借據及基本資料表各1份 │
  ├──┼─────────────────┤
  │８  │借款人卯○○借據及基本資料表各1份 │
  ├──┼─────────────────┤
  │９  │借款人壬○○借據及基本資料表各1份 │
  ├──┼─────────────────┤
  │１０  │借款人丑○○借據及基本資料表各1份 │
  ├──┼─────────────────┤
  │  │借款人子○○借據及基本資料表各1份 │
  ├──┼─────────────────┤
  │  │借款人辛○○基本資料表1份         │
  ├──┼─────────────────┤
  │  │借款人余琇琛借據及基本資料表各1份 │
  ├──┼─────────────────┤
  │  │借款人戊○○借據及基本資料表各1份 │
  ├──┼─────────────────┤
  │  │借款人癸○○借據及基本資料表各1份 │
  ├──┼─────────────────┤
  │  │電話號碼0000000000號之華碩Ｚ801行 │
  │    │動電話1支                         │
  ├──┼─────────────────┤
  │  │空白本票2本                       │
  ├──┼─────────────────┤
  │  │借款人電話聯絡簿1本               │
  ├──┼─────────────────┤
  │  │借款用名片3盒                     │
  ├──┼─────────────────┤
  │  │現金收支記錄單5紙                 │
  └──┴─────────────────┘
附錄本判決論罪科刑法條：
刑法第三百四十四條：
乘他人急迫、輕率或無經驗貸以金錢或其他物品，而取得與原本
顯不相當之重利者，處一年以下有期徒刑、拘役或科或併科一千
元以下罰金。


司法院資訊處製作；財團法人民間司法改革基金會備份。
